臺灣高等法院臺南分院刑事判決
111年度上易字第155號
上  訴  人  臺灣臺南地方檢察署檢察官
被      告  鍾明宏


上列上訴人因被告竊盜案件，不服臺灣臺南地方法院111年度易
字第4號中華民國111年1月25日第一審判決（起訴案號：臺灣臺
南地方檢察署110年度偵字第22278號），提起上訴，本院判決如
下：
    主  文
原判決關於鍾明宏所處之刑部分撤銷。
前開撤銷部分，鍾明宏累犯，處有期徒刑柒月。
    理  由
壹、程序事項
一、按刑事訴訟法施行法第7條之13前段規定：中華民國110年5
    月31日修正通過之刑事訴訟法施行前，已繫屬於各級法院之
    案件，於施行後始適用修正前刑事訴訟法第348條規定。又
    新修正之刑事訴訟法第348條規定已於110年6月16日公布，
    依中央法規標準法第13條規定，自本條公布之日起算至第3
    日起即於同年6月18日即已發生效力。換言之，於110年6月1
    8日後（包括當日）繫屬於各級法院之案件，均應依修正後
    之刑事訴訟法第348條規定處理。而新修正之本條係規定：
    （第1項）上訴得對於判決之一部為之。（第2項）對於判決
    之一部上訴者，其有關係之部分，視為亦已上訴。但有關係
    之部分為無罪、免訴或不受理者，不在此限。（第3項）上
    訴得明示僅就判決之刑、沒收或保安處分一部為之。
二、查本件上訴人即臺灣臺南地方檢察署檢察官不服原判決，於
    111年2月22日提起上訴，並於同年3月22日繫屬本院，依檢
    察官所提上訴書（見本院卷第9至10頁）所載「原審於判決
    理由中先敘述被告構成累犯、亦有加重其刑規定之適用，但
    卻僅量處有期徒刑6月之刑，實有違誤」等語，表明僅就量
    刑不服提起上訴。另檢察官於本院審判期日亦表示僅就量刑
    提起上訴，亦即對於原判決（如附件）認定之犯罪事實及所
    引用之證據及理由、罪名均無不服，且檢察官及被告並均同
    意本案以原審認定之犯罪事實、證據理由、適用法條、罪名
    為基礎，僅就量刑部分調查證據及辯論（見本院卷第46頁）
    。依據前述規定，本院僅就原判決量刑妥適與否進行審理，
    至於原判決其他部分（含原判決認定之犯罪事實及罪名），
    則非本院審理範圍，先予指明。
貳、實體事項：
一、檢察官上訴意旨主張：㈠被告鍾明宏前因強盜等案件，經臺
    灣臺南地方法院判決處有期徒刑3年10月，於民國105年縮短
    刑期假釋出監付保護管束，後於107年1月6日假釋期滿未經
    撤銷，視為執行完畢。而本件竊盜係被告於110年8月12日所
    犯，即前案執行完畢5年内再為侵害財產法益之犯罪，應有
    刑法第47條第1項累犯加重其刑之適用；㈡刑法第321條第1項
    最輕之法定刑係6月有期徒刑，又刑法第67條規定，有期徒
    刑或罰金加減者，其最高度及最低度同加減。是以，本件被
    告有累犯加重其刑規定適用時，最低法定刑應從有期徒刑7
    月開始量處，然原審於判決理由中先敘述被告構成累犯、亦
    有加重其刑規定之適用，但卻僅量處有期徒刑6月之刑，實
    有違誤等語。
二、上訴論斷之理由：撤銷原判決之理由及量刑
  ㈠被告前因犯強盜罪，經原審法院判處有期徒刑3年10月確定，
    於105年10月3日縮短刑期假釋出獄，於107年1月6日縮刑期
    滿，假釋期滿未經撤銷假釋，以已執行完畢論，有臺灣高等
    法院被告前案紀錄表1份在卷可按。其受有期徒刑執行完畢
    後，5年以內故意再犯本件有期徒刑以上之罪，為累犯，應
    依刑法第47條第1項規定加重其刑。至司法院釋字第775號解
    釋，依解釋文及理由之意旨，係指構成累犯者，不分情節，
    一律加重最低本刑，於不符合刑法第59條所定要件之情形下
    ，致生行為人所受之刑罰超過其所應負擔罪責之個案，不符
    罪刑相當原則、比例原則。於此範圍內，在修正前，為避免
    發生上述罪刑不相當之情形，法院就該個案應裁量是否加重
    最低本刑；依此，該解釋係指個案應量處最低法定刑、又無
    法適用刑法第59條在減輕規定之情形，法院應依此解釋意旨
    裁量不予加重最低本刑（最高法院108年度台上字第338、97
    6、1941號判決意旨參照）。
  ㈡查本案依被告構成累犯及犯罪之情節，並無大法官釋字第775
    號解釋應量定最低法定刑，否則將有違罪刑相當，卻無法適
    用刑法第59條在內減輕規定之情形，自應依刑法第47條第1
    項規定，加重其刑。而原審亦認定被告係累犯，且認應依累
    犯規定加重其最輕本刑，卻僅對被告量處有期徒刑6月，尚
    有未洽。是檢察官提起本件上訴，請求應依累犯規定對被告
    加重其刑（最低法定刑應從有期徒刑7月開始量處），基於
    前述說明，為有理由，自應由本院將原判決關於被告所處之
    刑部分撤銷。
  ㈢爰以行為人之責任為基礎，審酌被告具謀生能力，卻不思以
    己力用正當途徑取得財物，僅為貪圖不法利益及對告訴人即
    其前女友有所不滿，竟侵入告訴人之住處竊取財物，造成告
    訴人之財物損失，嚴重危害居家安寧及社會治安，惡性非輕
    ；又被告素行非佳，有前開前案紀錄表在卷可憑；再考量被
    告坦承犯行，尚有悔意；且已賠償告訴人，雙方達成和解，
    有和解書附卷可按（見偵查卷第23頁）；暨其自陳在科學園
    區做外包廠商工作、高職畢業、未婚，無子女，核其工作、
    學識程度及家庭生活狀況等一切情狀，量處如主文第2項所
    示之刑，以資儆懲。
據上論斷，應依刑事訴訟法第369條第1項前段、第364條、第299
條第1項前段，判決如主文。
本案經臺灣臺南地方檢察署檢察蘇榮照提起公訴、同署檢察官林
容萱提起上訴，臺灣高等檢察署臺南檢察分署檢察官李宛凌到庭
執行職務。
中　　華　　民　　國　　111 　年　　5 　　月　　25　　日
                  刑事第四庭    審判長法  官  郭玫利
                                      法  官  陳金虎
　　　　　　　　　　　　　　　　　　　法  官  曾子珍
以上正本證明與原本無異。
不得上訴。
　　　　　　　　　　　　　　　　　　　書記官  李淑惠
中　　華　　民　　國　　111 　年　　5 　　月　　25　　日
附錄本案論罪科刑法條：
中華民國刑法第321條
犯前條第1項、第2項之罪而有下列情形之一者，處6月以上5年以
下有期徒刑，得併科50萬元以下罰金：
一、侵入住宅或有人居住之建築物、船艦或隱匿其內而犯之。
二、毀越門窗、牆垣或其他安全設備而犯之。
三、攜帶兇器而犯之。
四、結夥三人以上而犯之。
五、乘火災、水災或其他災害之際而犯之。
六、在車站、港埠、航空站或其他供水、陸、空公眾運輸之舟、
    車、航空機內而犯之。
前項之未遂犯罰之。